ro-RO: Straturi ale șervețelului: 1 strat; 2 straturi; 3 straturi; 4 straturi; Altele
sl-SI: Slojevitost prtička: 1-slojno; 2-slojno; 3-slojno; 4-slojno; Drugo
hr-HR: Sloj salvete: Jednoslojno; Dvoslojno; Troslojno; Četveroslojno; Ostalo
en: Napkin ply: 1-ply; 2-ply; 3-ply; 4-ply; Other
th: ชั้นผ้าเช็ดปาก: 1ชั้น; 2ชั้น; 3ชั้น; 4ชั้น; อื่นๆ
zh-CN: 餐巾纸层: 单层; 2 层; 3 层; 4 层; 其他
sk-SK: Vrstva obrúska: 1-vrstvové; 2-vrstvové; 3-vrstvové; 4-vrstvové; Iné
da: Servietlag: 1-lags; 2-lags; 3-lags; 4-lags; Andet
pl: Liczba warstw serwetki: 1-warstwowe; 2-warstwowe; 3-warstwowe; 4-warstwowe; Inne
hu: Szalvéta rétegszáma: 1 rétegű; 2 rétegű; 3 rétegű; 4 rétegű; Egyéb
el: Φύλλο χαρτοπετσέτας: 1 φύλλο; 2 φύλλα; 3 φύλλα; 4 φύλλα; Άλλο
ru: Количество слоев салфетки: 1-слойные; 2-слойные; 3-слойные; 4-слойные; Другое
zh-TW: 餐巾紙層數: 單層; 雙層; 三層; 四層; 其他
vi: Lớp khăn ăn: 1 lớp; 2 lớp; 3 lớp; 4 lớp; Khác
it: Numero di veli del tovagliolo: 1 velo; 2 veli; 3 veli; 4 veli; Altro
lt-LT: Servetėlės sluoksnių skaičius: 1 sluoksnio; 2 sluoksnių; 3 sluoksnių; 4 sluoksnių; Kita
nb: Serviettlag: 1-lags; 2-lags; 3-lags; 4-lags; Annet
sv: Antal lager i servett: 1-lagers; 2-lagers; 3-lagers; 4-lagers; Övrigt
tr: Peçete kat sayısı: 1 katlı; 2 katlı; 3 katlı; 4 katlı; Diğer
es: Capas de la servilleta: 1 capa; 2 capas; 3 capas; 4 capas; Otro
nl: Servet lagen: 1-laags; 2-laags; 3-laags; 4-laags; Anders
pt-BR: Guardanapo número de folhas: Folha simples; Folha dupla; Folha tripla; Folha quádrupla; Outro
fi: Servietin kerrosmäärä: 1-kerroksinen; 2-kerroksinen; 3-kerroksinen; 4-kerroksinen; Muu
fr: Nombre de plis de la serviette: 1 épaisseur; 2 épaisseurs; 3 épaisseurs; 4 épaisseurs; Autre
bg-BG: Брой пластове на салфетка: Еднослойни; Двуслойни; Трислойни; Четирислойни; Друго
ko: 냅킨 겹 수: 1겹; 2겹; 3겹; 4겹; 기타
cs: Ubrousek: 1vrstvé; 2vrstvé; 3vrstvé; 4vrstvé; Ostatní
ja: ナプキンプライ: 1枚重ね; 2枚重ね; 3枚重ね; 4枚重ね; その他
de: Serviettenlagen: 1-lagig; 2-lagig; 3-lagig; 4-lagig; Sonstiges
pt-PT: Camada de guardanapo: Folha simples; Folha dupla; Folha tripla; Folha quádrupla; Outro